# 求助陈老师， A 公司用实用新型专利技术出资，账面值为零，评估增值账务处理

提问人：lji1979 时间：2022-02-17 11:02:12
A公司用自有的实用新型专利技术对外出资，该项实用新型专利技术在A公司账面上已经费用化，未资本化，故账面值为零，净评估 1500 万对外出资，请问A公司账务处理

回答人：chenyiwei
1 、需要考虑对被投资企业有无控制、共同控制或重大影响。
2 、如果对被投资企业具有控制权的，可参考《中审众环研究 2020 》之“问题1-2-16（以非货币性资产出资设立子公司或对子公司增资的问题——以账面价值为零的无形资产出资）”。
3 、如果对被投资企业具有共同控制或重大影响的，则参考《企业会计准则讲解（ 2010 ）》P43“（七）合营方向合营企业投出非货币性资产产生损益的处理”。
4 、如果对被投资企业无控制、共同控制或重大影响，则按投出非货币资产的公允价值作为金融资产的初始成本，并确认该资产的处置损益。